【裁判字號】    92,毒抗,78
【裁判日期】    920529
【裁判案由】    聲請強制戒治
【裁判全文】
臺灣高等法院高雄分院刑事裁定                      九十二年度毒抗字第七八號
    抗  告  人
    即  被  告  甲○○
右抗告人因違反毒品危害防制條例案件，不服臺灣高雄地方法院九十二年度毒聲字第
一八００號中華民國九十二年三月二十八日裁定，提起抗告，本院裁定如左：
      主  文
抗告駁回。
      理  由
一抗告意旨略以：原裁定所憑以認定抗告人施用第一級毒品之尿液有嗎啡陽性反應，
  係因抗告人曾服用榮生醫院之口服藥，而據該院醫師表示服用藥物後，尿液會呈嗎
  啡陽性反應，致抗告人服用後尿液呈陽性反應，凡此原裁定均未予調查，徒憑臺灣
  檢驗科技股份有限公司之鑑定為裁定之唯一依據，又抗告人已重新步入社會，絕未
  施用毒品，爰依法提起抗告云云。
二按經強制戒治期滿，為不起訴處分或不付審理之裁定後，五年內再犯第十條之罪者
  ，應由檢察官聲請法院裁定先令入戒治處所施以強制戒治，為毒品危害防制條例第
  二十三條第二項前段所明定。
三經查：
(一)抗告人甲○○前因施用毒品案，經陸續裁定強制戒治、停止戒治交付保護管束期滿
  ，由臺灣高雄地方法院檢察署檢察官於九十一年一月十四日，依法為不起訴處分確
  定之事實，有臺灣高雄地方法院檢察署九十一年度戒偵字第六五號、八十九年度毒
  偵字第六六五五號、八一九０號檢察官不起訴處分書一份在卷可稽。詎抗告人於不
  起訴處分後，經高雄縣警察局仁武分局列管為毒品人口，並於九十二年一月三日通
  知報到採尿，抗告人本人所排放之尿液，即檢體編號五五六四之尿液，確為抗告人
  所排放，並經抗告人簽名並按捺指印一節，有列管毒品人口尿液檢體採集送驗紀錄
  表一紙在卷可考。
(二)上開尿液經送請臺灣檢驗科技股份有限公司檢驗，確呈「嗎啡」陽性反應，而該公
  司所採用之檢驗方法，初步檢驗採EIA酵素免疫分析法，確認檢驗再以氣相層析質
  譜儀法﹙GC／MS﹚加以確認，有該公司九十二年一月二十九日濫用藥物尿液檢驗報
  告及列管毒品人口尿液檢體採集送驗紀錄表各一紙附卷可參，足認抗告人確有施用
  第一級毒品海洛因無訛，且係二犯施用毒品之罪。
(三)抗告意旨雖以前詞置辯，否認施用毒品云云。惟據榮生醫院函覆：甲○○與九十一
  年十二月間至本院就診期間，本院開立之藥物及注射藥物均無含嗎啡、可待因成份
  等語，有該院函在卷足稽。況且抗告人之尿液係以氣相層析質譜法確認分析結果，
  呈嗎啡陽性反應，依該方式檢驗，在良好的操作條件下，進行藥物及其代謝物之定
  性及定量分析，幾乎不會有偽陽性反應發生，此經行政院國軍退除役官兵輔導委員
  會臺北榮民總醫院八十三年四月七日以（八三）北總內字第０三０五九號函示明確
  ；顯見被告辯稱係因就醫曾打針及服用藥物所致云云，自無可信之處。是以，原裁
  定以抗告人之尿液鑑定報告為依據，認定抗告人有施用毒品，並無何違背證據法則
  之處。抗告人所辯各節，均為卸責之詞，不足採信。原裁定以抗告人甲○○二犯毒
  品危害防制條例第十條第一項之罪，依同法第二十三條第二項前段之規定，裁定入
  戒治處所施以強制戒治，經核並無不合，本件抗告意旨否認施用第一級毒品海洛因
  非行，為無理由，應予駁回。
據上論斷，應依刑事訴訟法第四百十二條，裁定如主文。
中     華     民     國     九十二      年      五     月    二十九     日
                              臺灣高等法院高雄分院刑事第二庭
                                  審判長法官  林正雄
                                        法官  黃壽燕
                                        法官  謝靜雯
右正本證明與原本無異。
不得再抗告。
                                  法院書記官  廖素珍
中     華     民     國     九十二      年      五     月    二十九     日


司法院資訊處製作；財團法人民間司法改革基金會備份。
